【裁判字號】    90,易,2978
【裁判日期】    901204
【裁判案由】    傷害
【裁判全文】
臺灣臺中地方法院刑事判決                          九十年度易字第二九七八號
    公  訴  人  台灣台中地方法院檢察署檢察官
    被      告  戊○○
    選任辯護人  林坤勇
    被      告  丁○○
右列被告因傷害案件，經檢察官提起公訴（九十年度偵字第一一七三四號），本院判
決如左：
    主  文
戊○○、丁○○共同傷害人之身體，戊○○處拘役肆拾日，丁○○處拘役參拾日，以
上如易科罰金，均以參佰元折算壹日。
    事  實
一、戊○○與丁○○係夫妻，與乙○○間早因乙○○娶越南新娘討回禮金之事，而屢
    生嫌隙，民國八十九年八月二十日十八時許，乙○○委請戊○○之姊姊賴林寶珠
    要求戊○○前往乙○○住處解決，戊○○不願進入乙○○住處商談，二人復於乙○○位於台中市○區○○路二十四之一號住處前馬路爭執拉扯，戊○○遂基於普
    通傷害人身體之犯意，出手毆打張清順，丁○○見狀亦基於與戊○○共同普通傷
    害人身體之犯意聯絡，參與毆打行為，導致乙○○受有牙齦撕裂傷、牙齒外力傷
    害、伴隨部分破裂和半脫、左臉頰紅色瘀青八公分乘以六公分、左耳廓後紅色瘀
    青三公分乘以一公分、右耳廓後紅色瘀青零點六公分乘以零點二公分之傷害。
二、案經乙○○訴請台灣台中地方法院檢察署檢察官偵查起訴。
    理  由
一、訊據被告戊○○、丁○○對於在右開時地與告訴人乙○○發生爭執乙情固不爭執
    ，惟均矢口否認有何共同傷害犯行，均辯稱：當天是告訴人要求被告戊○○要進
    入屋內談話，但被告戊○○不肯，告訴人遂以手掐住被告戊○○脖子，被告丁○○見狀才過來欲拉開二人，孰料卻遭告訴人以嘴咬傷被告丁○○之手指頭，被告
    丁○○迅速將手指取開，伊等並未共同毆打告訴人，告訴人所受傷勢不知何來云
    云。然查，右開事實，迭據告訴人於警訊、檢察官偵訊及本院審理期間指訴綦詳
    ，並經證人丙○○、甲○○、己○○○於檢察官偵訊及本院審理期間均證稱：有
    見到被告夫婦二人與告訴人拉扯，之後見到被告丁○○手指流血，告訴人嘴部流
    血等情相符，有各該訊問筆錄在卷可按，復有行政院衛生署台中醫院及財團法人
    私立中國醫藥學院附設醫院所出具之診斷證明書二紙附卷可稽。而觀上開行政院
    衛生署台中醫院所出具之診斷書載明被告之左臉頰有紅色瘀青八公分乘以六公分
    、左耳廓後有紅色瘀青三公分乘以一公分、右耳廓後有紅色瘀青零點六公分乘以
    零點二公分，多集中於被告臉部，至財團法人私立中國醫藥學院附設醫院所出具
    之診斷書則記載：「因外力撞擊後，牙齒、左上正中門牙鬆動，且部破裂，牙齦
    撕裂，Ｘ光片顯示左上正中門牙脫位、經複合樹脂加鋼線固定二週，再回診追蹤
    治療」等情，而牙齒乃人體相當堅硬之部位，告訴人於與被告夫婦拉扯後，竟然
    連牙齦亦遭撕裂、門牙鬆動脫位且局部破裂，顯係遭受外力撞擊緣故，絕非如被
    告丁○○所辯伊僅於遭告訴人以嘴咬住手指頭後，迅速取出之舉動所得以造成，
    是被告均辯稱：該傷勢非伊等所造成乙節顯無可採。且被告二人為夫妻，身份關
    係極為親密，就本院當庭勘驗被告戊○○與告訴人乙○○二人身材，被告戊○○
    尚顯矮瘦者，是被告戊○○如非有被告丁○○之協助，告訴人豈有可能不堪一擊
    而受傷多處，且被告丁○○如僅從中欲拉開被告戊○○與告訴人，依其拉開之部
    位係為身體，其手指斷無遭告訴人咬傷之可能（有其提出台新醫院診斷證明書一
    紙可證），足見被告丁○○亦非僅止於拉開告訴人與被告戊○○之勸架舉動，其
    亦有參與傷害之構成要件行為，足見被告前開辯解均要無可信，本件事證業臻明
    確，被告犯行均堪認定。
二、核被告等所為，均係犯刑法第二百七十七條第一項傷害罪。被告彼此間有犯意聯
    絡與行為分擔，為共同正犯。爰審酌被告等與告訴人先前即因迎娶越南新娘乙事
    而互有嫌隙，此次復起爭執，且導致告訴人臉部傷多處、牙齒破裂、牙齦撕裂，
    犯後尚未與告訴人達成和解，且飾詞否認犯行，態度不佳，顯無悔悟之心等一切
    情狀，分別量處如主文所示之刑，並均諭知易科罰金之折算標準。又刑法第四十
    一條業於九十年一月十日修正公布為第四十一條第一項前段，並於同年月十二日
    生效，茲以修正後條文諭知易科罰金之折算標準，附此敘明。
據上論斷，應依刑事訴訟法第二百九十九條第一項前段，刑法第二條第一項前段、第
二十八條、第二百七十七條第一項、第四十一條第一項前段（修正後），罰金罰鍰提
高標準條例第一條前段、第二條，判決如主文。
中      華      民      國      九十  年      十二      月    四    日
                                        法  官    賴  妙  雲
右正本證明與原本無異。
如不服本判決，應於送達後十日內向本院提出上訴狀 （須附繕本） ，上訴於台灣高等
法院台中分院。
                                        書記官
中      華      民      國      九十      年      十二      月    四    日
附錄論罪科刑法條
刑法第二百七十七條第一項
傷害人之身體或健康者，處三年以下有期徒刑、拘役或一千元以下罰金。
犯前項之罪因而致人於死者，處無期徒或七年以上有期徒刑，致重傷者，處三年以上
十年以下有期徒刑。


司法院資訊處製作；財團法人民間司法改革基金會備份。
